# 关联方款项计提坏账问题

提问人：18855190680 时间：2020-07-02 02:15:00
陈老师，您好，问您一个问题：在审计过程中，只要是同一合并范围内的应收关联方款项都不需要计提坏账是吧？
非同一合并范围内的应收关联方款项都需要计提坏账，是吧？这里有准则依据吗？

回答人：chenyiwei
“只要是同一合并范围内的应收关联方款项都不需要计提坏账”的说法没有任何准则依据。尽管在合并报表层面，内部往来会被抵销，但在债权单位的单户报表中，仍应按准则规定对关联方欠款进行减值测试和计提减值准备。不排除有关联方信用良好而无需对其应收款项计提坏账准备，但过于绝对化的“都不需要计提坏账”的表述是不恰当的。